# 请教，期后回款年报不计提坏账的可行性

提问人：心海拂清 风 时间：2021-12-05 16:34:36
请教下陈版，最近看到某上市公司公告的北京证监局处罚案例如下，期后回款年报是否可以不计提坏账准备？立方数科股份有限公司、汪逸、马超、樊立、项良宝：经查，立方数科股份有限公司（以下简称立方数科）存在以下违规事项：1.在京陇节能建材有限公司（以下简称京陇节能）及相关方承诺还款并提供担保，且京陇节能于 2021 年 1 月 28 日已归还全部欠款的情况下，立方数科 2020 年年报仍对京陇节能其他应收款计提大额坏账准备的相应账务处理不合理。
个人理解：该处罚欠妥当，即使 2021 年期后回款了也不能代表 2020 年年报 12 月可以不计提坏账甚至冲回以前年度的坏账准备，企业是按照账龄计提的坏账并未单项认定多计提，并不存在故意多计提的行为，该处罚给实务操作带来了困扰，还请陈版指导分析下，谢谢。

回答人：chenyiwei
1 、如果该项坏账准备是采用个别认定法计提的，则应考虑期后回款因素的影响，除非有证据表明该客户的还款能力是在资产负债日后才恢复的。
2 、如果是按组合计提，则应考虑到该项应收账款是有担保的（该担保是由债务人的关联方提供的），因此其信用风险特征不同于一般的无担保债权，不应简单地与其他无担保债权放在一个组合中计提准备。这种情况下，在担保有效的前提下，该组合应计提的坏账应较低。
不清楚本案例的具体情况，有何证据表明该项应收款项 2020 年末坏账准备的计提与当时可获得的信息存在显著不一致。